【裁判字號】    95,上重更(一),26
【裁判日期】    951004
【裁判案由】    毒品危害防制條例
【裁判全文】
臺灣高等法院臺中分院刑事判決
上  訴  人
即  被  告  庚○○
選任辯護人  陳浩華律師
上  訴  人
即  被  告  乙○○
選任辯護人  陳沆河律師
上  訴  人
即  被  告  丙○○
                    （另案在臺灣臺中監獄執行中）
選任辯護人  楊俊樂律師
上列上訴人因毒品危害防制條例案件，不服臺灣臺中地方法院中
華民國94年9月9日第一審判決（民國94年度重訴字第1934號，起
訴案號：臺灣臺中地方法院檢察署94年度偵字第5302、5303、53
04、5305、7093、7147號），提起上訴，經判決後，由最高法院
發回更審，本院判決如下：
    主    文
原判決關於乙○○部分撤銷。
乙○○共同連續運輸第一級毒品，累犯，處無期徒刑，褫奪公權
終身；扣案第一級毒品海洛因共拾肆包（其中肆包合計淨重壹壹
壹柒點捌公克、肆包合計淨重壹貳肆伍點肆柒公克、陸包合計
淨重貳柒柒捌點肆零公克），均沒收銷燬之；毒品外包裝拾肆只
及如附表所示之物，均沒收。
其他上訴駁回。
    事    實
一、乙○○曾因賭博罪，於民國（下同）九十一年三月二十五日
    經臺灣臺中地方法院判處有期徒刑六月確定，並於同年四月
    二十九日易科罰金執行完畢。又因公共危險罪，於九十一年
    十一月十一日經同法院判處拘役五十日確定，並於九十二年
    一月三日易科罰金執行完畢。再因公共危險罪，於九十二年
    七月二十一日經臺灣彰化地方法院判處有期徒五月確定（執
    行中）。丙○○曾因妨害兵役案件，於八十五年二月二十三
    日經臺灣臺中地方法院判處有期徒刑三月確定；又因違反懲
    治盜匪條例案件，於八十五年六月二十五日經原審法院判處
    有期徒刑七年五月確定，嗣經定應執行刑為有期徒刑七年七
    月確定，送監執行後，於八十八年十二月十八日假釋付保護
    管束，至九十二年五月二日保護管束期滿未經撤銷而視為執
    行完畢。
二、
  (一)乙○○明知海洛因係毒品危害防制條例第二條第二項第一款
    所規定之第一級毒品，且為懲治走私條例「公告管制物品項
    目及其數額」甲類第四款所定管制進出口之物品，不得運輸
    或私運進口。詎乙○○竟與辛○○（另案由檢察官偵查通緝
    中）、王家珞（綽號「小劉」）、吳金龍、（綽號「金龍」
    ）之成年男子，為牟私利，決自香港地區以將毒品綁在身上
    夾帶闖關方式，運輸管制物品第一級毒品海洛因來台，而共
    同基於運輸及私運第一級毒品海洛因進口之犯意聯絡，推由
    乙○○出面尋找願意前往香港地區夾帶毒品進口之人，遂於
    九十四年三月初某日，透過丁○○（業經檢察官不起訴處分
    ）認識劉耀羲、庚○○二人，且對其二人以化名「小陳」自
    稱，告以可提供前往香港來回機票及食宿等相關費用，並以
    新台幣（下同）五萬元之代價，約定由劉耀羲、庚○○前往
    香港地區以夾帶闖關方式，運輸管制物品進口。劉耀羲、庚○○二人應允後，遂由辛○○出資，並由庚○○將辦理護照
    所需之相片、身分證及退伍令等文件、劉耀羲將護照影本，
    分別交付乙○○，再由乙○○前往臺中市○○路二○七八號
    聯誠旅行社，向該旅行社之承辦人員林玲珍自稱「陳先生」
    並委請代為申辦庚○○之護照、香港簽證及購買中華航空股
    份有限公司（下稱中華航空公司）ＣＩ六一三號班次機票，
    及代為申辦劉耀羲之香港簽證，嗣辦妥後，亦由乙○○前往
    向林玲珍取件。
  (二)俟相關簽證及機票等出、入國所需之文件辦妥後，隨即於九
    十四年三月十七日晚上某時，由乙○○駕駛車牌號碼不詳之
    福斯箱型車前往嘉義搭載劉耀羲、庚○○及丁○○，同日晚
    上前往臺中市麗晶酒店住宿，翌日（十八日）上午，再由乙○○駕車搭載劉耀羲、庚○○及丁○○前往桃園中正國際機
    場，並於途中交付劉耀羲門號0000000000號行動
    電話一支（用戶名稱：ＱＵＡＮ  ＴＨＩ  ＨＡＮＧ九十三
    年九月五日起租用開通），及前往臺中市不詳手機行辦理門
    號0000000000號行動電話一支（用戶名稱：庚○○，九十四年三月十八日租用開通）交付庚○○使用，庚○○並攜帶自己所持用之門號0000000000號行動電
    話一支（中華電信門號，檢察官誤為香港地區之門號），分
    供與乙○○及前往香港後與在香港接應之王家珞聯絡使用，
    及在桃園中正國際機場，由乙○○各交付港幣二千餘元（即
    新台幣一萬元所換得者）予劉耀羲、庚○○，充二人前往香
    港花費之用；且為避免查緝，並要求劉耀羲、庚○○搭乘不
    同航次之班機前往香港。
  (三)庚○○即於同日下午二時十分許，搭乘中華航空公司ＣＩ六
    一三號班次班機前往香港地區；劉耀羲則於同日下午三時許
    ，搭乘中華航空公司ＣＸ五六五班次班機前往香港地區；二
    人於抵達香港後，即由王家珞安排進住香港晶華酒店第一○
    三二號房，並付清住宿費用，二人即在香港地區旅遊。迄同
    年三月二十日下午，王家珞即攜帶第一級毒品海洛因各四包
    ，前往香港晶華酒店第一○三二號房，要求劉耀羲、庚○○
    二人，以將第一級毒品海洛因以膠帶、紗布綑綁、黏貼在身
    上之方式夾帶第一級毒品海洛因回台，此時劉耀羲、庚○○
    已知其二人所欲運輸進口至臺灣地區之管制物品係海洛因，
    為毒品危害防制條例第二條第二項第一款所規定之第一級毒
    品，且為懲治走私條例「公告管制物品項目及其數額」甲類
    第四款所定管制進出口之物品，然因當時已身處香港地區，
    為求迅速回臺，竟與乙○○、辛○○、王家珞、吳金龍等人
    共同基於運輸及私運第一級毒品海洛因進口之犯意聯絡，由
    王家珞將第一級毒品海洛因四包（淨重一一一七點八三公克
    、空包裝重六八七點二○公克、純度百分之九二點七八、純
    質淨重一○三七點一二公克）以膠帶、紗布分別綑綁在劉耀
    羲之後背、左、右小腿；將第一級毒品海洛因四包（淨重一
    二四五點四七公克、空包裝重七七七點八八公克、純度百分
    之九二點七八、純質淨重一一五五點五五公克）以膠帶、紗
    布分別綑綁在庚○○之後背、左、右小腿。綑綁、黏貼事畢
    ，即由王家珞與劉耀羲、庚○○一起搭車前往機場，劉耀羲
    於同日晚上八時許，自香港地區搭乘國泰航空公司ＣＸ四六
    四班次班機回臺，庚○○則於同日晚上九時許，自香港地區
    搭乘中華航空公司ＣＩ六一八號班次班機回臺；二人先後於
    同日晚上十時許、十一時許抵達桃園中正國際機場，劉耀羲
    、庚○○即以此方式，將第一級毒品海洛因綑綁在身上夾帶
    闖關，運輸第一級毒品海洛因進口入境。
  (四)嗣劉耀羲於同日晚上十一時許，在桃園中正國際機場第一航
    廈入境檢查室，為警會同中部地區巡防局臺中機動查緝隊、
    航空警察局安全檢查隊、財政部臺北關稅局當場查獲，並扣
    得其所運輸入境之第一級毒品海洛因四包（淨重一一一七點
    八三公克、空包裝重六八七點二○公克、純度百分之九二點
    七八、純質淨重一○三七點一二公克）及乙○○所交付供本
    案犯罪聯繫使用之門號0000000000號行動電話一
    支（ＮＯＫＩＡ廠牌、序號：0000000000000
    00號、含晶片卡一張）等物。庚○○於同日晚上十一時二
    十分許，在桃園中正國際機場第一航廈入境檢查室，為警會
    同中部地區巡防局臺中機動查緝隊、航空警察局安全檢查隊
    、財政部臺北關稅局當場查獲，並扣得其所運輸入境之第一
    級毒品海洛因四包（淨重一二四五點四七公克、空包裝重七
    七七點八八公克、純度百分之九二點七八、純質淨重一一五
    五點五五公克）及乙○○所交付供本案犯罪聯繫使用之門號
    0000000000號行動電話一支（ＮＯＫＩＡ廠牌、
    序號：000000000000000號、含晶片卡一張
    ）及其自己所持用亦供本案犯罪聯繫使用之門號00000
    00000號行動電話一支（ＴＯＰＬＵＸ廠牌、序號：0
    00000000000000號、含晶片卡一張）等物。
三、
  (一)乙○○於獲悉劉耀羲、庚○○二人為警查獲後，竟仍不知警
    惕，復承前運輸及私運第一級毒品海洛因進口之概括犯意，
    另與真實姓名、年籍均不詳綽號「大頭」、「阿文」、「阿
    猴」等成年男子，基於共同犯罪意思聯絡，推由乙○○出面
    尋找願意前往泰國地區夾帶毒品進口之人。因丙○○積欠乙○○五萬元之款項，遂於九十四年四月六日某時，在臺中市
    ○○路、民權路某處，約丙○○見面，對丙○○以化名「阿
    堂」自稱，向丙○○佯稱，願以五萬元之代價，且提供前往
    泰國旅遊之機票、食宿等相關費用，自泰國帶回「奈米Ｃ」
    之高科技產品回臺，丙○○應允後，即將護照等出國所需之
    證件交付乙○○辦理出國事宜。嗣即依乙○○之指示，於九
    十四年四月九日，前往桃園中正國際機場向乙○○代為安排
    報名之旅行團報到，與亦受乙○○安排前往泰國攜帶「奈米
    Ｃ」高科技產品之己○○（已經檢察官不起訴處分確定）一
    起搭乘中華航空公司ＣＩ○六五班次班機前往泰國旅遊，至
    泰國後，即依乙○○之指示，撥打000000000號電
    話與綽號「阿猴」之成年男子聯繫，並隨團在泰國地區旅遊
    。
  (二)迄九十四年四月十四日上午七時許，綽號「阿猴」之成年男
    子即與丙○○聯繫，並在泰國曼谷日航酒店，將二只已在皮
    箱夾層夾帶第一級毒品海洛因之黑色空登機箱交付丙○○，
    並告知返臺後，撥打0000000000號行動電話，即
    會有人接應；丙○○收受並打開皮箱檢視後，發現係夾藏第
    一級毒品海洛因，雖與原先與乙○○之約定不符，然因積欠
    乙○○五萬元之款項，且綽號「阿猴」之成年男子告知，如
    不攜帶回臺，將積欠伊及乙○○更多之款項；詎丙○○明知
    該空登機箱已夾藏海洛因，係毒品危害防制條例第二條第二
    項第一款所規定之第一級毒品，且為懲治走私條例「公告管
    制物品項目及其數額」甲類第四款所定管制進出口之物品，
    不得運輸或私運進口，竟為求抵償債務及前往泰國旅遊之代
    價，而與乙○○、綽號「大頭」、「阿文」、阿猴」等成年
    男子基於共同犯罪意思聯絡，而應允將該夾藏第一級毒品海
    洛因之登機箱攜帶回臺，並於所參加旅行團欲返國時，將之
    交付隨團不知情之成年導遊後，由導遊將該登機箱交付中華
    航空公司運送回臺，丙○○亦於同日下午四時三十分搭乘中
    華航空公司ＣＩ六九六班次班機回臺，並於同日晚上九時三
    十分入境臺灣，而以此方式運輸、私運管制物品第一級毒品
    海洛因入境。
  (三)嗣於同日（十四日）晚上十時許，入境檢查時，為警當場查
    獲，並扣得其所運輸入境之第一級毒品海洛因六包（淨重二
    七七八點四○公克、空包裝重三四三點八六公克、純度百分
    之六六點三八、純質淨重一八四四點三○公克）、登機箱二
    只，及其所有供本案犯罪聯絡使用之門號00000000
    00號行動電話一支（摩托羅拉廠牌門號、含晶片卡一張）
    。並經警於同日晚上十時三十分，持檢察官核發之拘票，在
    桃園中正國際機場入境大廳，拘提到場接應丙○○之乙○○
    到案，並扣得乙○○所有供本案犯罪聯絡使用之行動電話四
    支（1.門號不詳、摩托羅拉廠牌、序號：00000000
    0000000號一支。2.門號：0000000000號
    、ＮＯＫＩＡ廠牌、序號：00000000000000
    0號一支。3.門號：0000000000號、ＮＯＫＩＡ
    廠牌、序號：000000000000000號一支。4.
    門號：0000000000號、全虹廠牌、序號：000
    000000000000號一支）及晶片卡三張（1.00
    00000000號一張。2.0000000000號一張
    。3.門號不詳一張。）等物。
四、案經臺中市警察局第四分局、海岸巡防總局中部地區巡防局
    報請臺灣臺中地方法院檢察署檢察官偵查起訴。
    理    由
一、(一)訊據上訴人即被告（以下簡稱被告）庚○○，除否認知悉
    所運送之物品為第一級毒品海洛因外，餘均供承不諱，其辯
    稱：被告乙○○僅告訴伊，去香港幫忙帶管制之中藥材或胎
    盤素回台，如果被發現最多處罰金，他們會處理，伊不知綑
    綁在身上帶回的東西是海洛因，且伊供出毒品來源而查獲乙○○，應有減刑之適用云云。(二)訊據被告乙○○，固坦承有
    為辛○○找被告劉耀羲、庚○○前往香港，且有去旅行社拿
    被告劉耀羲、庚○○之護照、簽證及機票，及駕車載其二人
    前往桃園中正國際機場，並各交付港幣二千餘元；及介紹被
    告丙○○予綽號「大頭」之人，於被告丙○○入境時一併在
    機場為警查獲等事實，惟否認有何運輸第一級毒海洛因及私
    運管制物品進口犯行，辯稱：伊受僱於辛○○所經營之人力
    仲介公司，是辛○○叫伊找人去香港工作，伊駕車載被告劉
    耀羲、庚○○前往機場、交付金錢，都是依辛○○指示辦理
    ；又伊僅介紹被告丙○○予綽號「大頭」之人，其餘均未參
    與，因綽號「大頭」之人告知被告丙○○，回國可以還伊款
    項，伊才去機場向被告丙○○要錢，伊並無參與運輸及私運
    管制物品第一級毒品海洛因進口云云。(三)訊據被告丙○○，
    固坦承受乙○○之邀前往泰國攜帶物品回台，及在中正國際
    機場被查獲以其名義登記之登機箱，內藏有毒品海洛因之事
    實，惟否認運輸第一級毒海洛因及私運管制物品進口犯行，
    辯稱：伊當時並不確定空皮箱內夾帶的是海洛因，且伊原打
    算回台後不去領取該夾藏毒品海洛因之登機箱，伊不知道不
    去領也是犯罪云云。
二、經查：
  (一)被告劉耀羲、庚○○二人確接受被告乙○○之安排，並提供
    食宿、機票、旅費前往香港，且於途中由被告乙○○各交付
    被告劉耀羲門號0000000000號行動電話一支、被
    告庚○○門號0000000000號行動電話一支、被告
    庚○○並攜帶自己所持用之門號0000000000號行
    動電話一支，供與被告乙○○及前往香港後與在香港接應之
    王家珞（當時其等僅知該人綽號為「小劉」）聯絡使用。嗣
    二人即分別於九十四年三月十八日下午二時十分許、三時許
    ，搭乘中華航空公司ＣＩ六一三號、ＣＸ五六五班次班機前
    往香港地區，抵達香港後，則由王家珞安排進住香港晶華酒
    店第一○三二號房，並付清住宿費用。迄同年三月二十日下
    午，王家珞即攜帶第一級毒品海洛因各四包，前往香港晶華
    酒店第一○三二號房，要求被告劉耀羲、庚○○二人將第一
    級毒品海洛因以膠帶、紗布綑綁、黏貼在身上，而以此方式
    夾帶回臺；被告劉耀羲、庚○○應允後，旋由王家珞將第一
    級毒品海洛因四包，以膠帶、紗布分別綑綁在被告劉耀羲之
    後背、左、右小腿，將第一級毒品海洛因四包，以膠帶、紗
    布分別綑綁在被告庚○○之後背、左、右小腿；事畢即由王
    家珞駕車搭載被告劉耀羲、庚○○前往機場，二人即於同日
    晚上，分別搭國泰航空公司ＣＸ四六四班次、中華航空公司
    ＣＩ六一八號班次班機回臺，並於同日晚上十時許、十一時
    許抵達桃園中正國際機場，分別為警查獲等事實，業據被告
    庚○○、劉耀羲於警詢、檢察官訊問、原審、前審及本院審
    理中均坦承不諱，且互核相符，並有中部地區巡防局臺中機
    動查緝隊搜索、扣押筆錄、扣押物品目錄表、臺北關稅局扣
    押貨物、運輸工具收據及搜索筆錄、中正國際機場入出境服
    務站檢查通知單各二件、被告劉耀羲、庚○○護照影本各一
    件、查獲現場照片十四張（被告劉耀羲部分）、查獲現場照
    片十三張（被告庚○○部分）等附卷可稽，應認被告庚○○
    、劉耀羲二人此部分之自白與事實相符。
  (二)被告庚○○以膠帶、紗布等綑綁在後背、左、右小腿，而夾
    帶入境之物品經送法務部調查局鑑定後，認該扣案物品係第
    一級毒品海洛因四包（淨重一二四五點四七公克、空包裝重
    七七七點八八公克、純度百分之九二點七八、純質淨重一一
    五五點五五公克），有該局九十四年五月二日調科壹字第一
    二○○一五七五一號鑑定通知書一件在卷可按（見九十四年
    度偵字第五三○四號卷第六五頁）。被告劉耀羲以膠帶、紗
    布等綑綁在後背、左、右小腿，而夾帶入境之物品經送法務
    部調查局鑑定後，認該扣案物品係第一級毒品海洛因四包（
    淨重一一一七點八三公克、空包裝重六八七點二○公克、純
    度百分之九二點七八、純質淨重一○三七點一二公克），有
    該局九十四年五月二日調科壹字第一二○○一五七五○號鑑
    定通知書一件在卷可查（見九十四年度偵字第五三○二號卷
    第六五頁）。足認被告庚○○、劉耀羲二人自香港地區夾帶
    入境之物，確為第一級毒品毒洛因，且屬懲治走私條例所公
    告管制進出口之物品無疑。
  (三)上揭被告丙○○受被告乙○○之邀，而由被告乙○○安排參
    加旅行團，於九十四年四月九日搭乘中華航空公司ＣＩ○六
    五班次班機前往泰國，抵泰國後，即依被告乙○○之指示，
    撥打000000000號電話與綽號「阿猴」之成年男子
    聯繫，並於九十四年四月十四日上午七時許，由綽號「阿猴
    」之成年男子在泰國曼谷日航酒店，將二只已在皮箱夾層夾
    帶第一級毒品海洛因之黑色空登機箱，交付被告丙○○，由
    其於所參加之旅行團返國時，將之交付隨團不知情之成年導
    遊後，由導遊將該登機箱交付中華航空公司運送，丙○○則
    於同日下午四時三十分，搭乘中華航空公司ＣＩ六九六班次
    班機回臺，於同日晚上九時三十分入境臺灣，而以此方式運
    輸、私運管制物品第一級毒品海洛因入境，旋即為警查獲等
    事實，業據被告丙○○於警詢、檢察官訊問及原審審理中均
    坦承不諱，且於原審準備程序中為認罪之陳述（見原審卷第
    三十九頁、第八十九頁），核與證人己○○分別於警詢、檢
    察官訊問所證述及本院前審審理中結證之情節相符，並有被
    告丙○○護照影本、臺北關稅局扣押貨物、運輸工具收據及
    搜索筆錄、臺中市警察局第四分局搜索筆錄、扣押物品目錄
    表、查獲現場及登機箱Ｘ光照片二十四張附卷可查，應認被
    告丙○○之自白與事實相符，而得為證據。且被告丙○○以
    登機箱夾帶之扣案物品經送法務部調查局鑑定結果，認該扣
    案物品係第一級毒品海洛因六包（淨重二七七八點四○公克
    、空包裝重三四三點八六公克、純度百分之六六點三八、純
    質淨重一八四四點三○公克），有該局九十四年六月十五日
    調科壹字第一二○○一五九○四號鑑定通知書一件在卷可稽
    （見九十四年度偵字第七○九三號卷第八○之四頁），足認
    被告丙○○自泰國地區以登機箱夾藏入境之物確為第一級毒
    品毒洛因，且屬懲治走私條例所公告管制進出口之物品無疑
    。其所辯當時不確定登機箱內，是不是海洛因云云，應係事
    後卸責之詞，難以採信。
  (四)被告庚○○、劉耀羲二人均自陳，於九十四年三月初始經由
    證人丁○○介紹，認識被告乙○○，且被告乙○○對其二人
    係以「小陳」自稱，顯見其二人於斯時，並不知被告乙○○
    之真實姓名、年籍，詎其二人竟接受甫認識之被告乙○○，
    以五萬元之代價安排前往香港旅遊，代為夾帶物品回國，且
    相關護照、簽證之辦理及機票、食宿等費用，均由被告乙○○招待，此事實迭據其二人於偵查及原審中均直承不諱。被
    告庚○○且於警詢時供述，伊是第一次出國，是臺中「小陳
    」招待者，到香港住在晶華酒店，是香港「小劉」要其帶一
    些中藥材。「小陳」及「小劉」都說是中藥材，查到沒關係
    （見九十四年度偵字第五三○五號卷第三十一、三十二頁）
    ；於偵訊中供稱，被告乙○○招待其前往香港遊玩，且於機
    場交付相當於一萬元之港幣，供其花用，綽號「小劉」之人
    告知，係中藥材胎盤素等語；於原審訊問時亦供稱，將扣案
    物品綑綁在身上是要逃避Ｘ光檢查等情，可見被告庚○○於
    接受被告乙○○之招待出國，並代為辦理相關護照、簽證、
    機票等事宜，且於出國前並交付相當於一萬元之港幣，供其
    到香港後花用，另交付二支行動電話，分別供被告庚○○、
    劉耀羲與被告乙○○及香港綽號「小劉」者聯繫之用；而如
    前所述，被告庚○○、劉耀羲均係同時由被告乙○○，自嘉
    義以車輛一起搭載前往臺中住宿一夜後，始再一同前往機場
    ，並分別搭乘不同班次班機前往香港者；而被告庚○○、劉
    耀羲同行之目的，均係受被告乙○○之招待前往香港旅遊，
    則在此搭車前往機場、同住一夜的過程中，二人豈有不相互
    討論前往香港之目的之理；且又分別搭乘不同班機前往，到
    了香港之後，又住同一酒店房間；謂被告庚○○不知其前往
    香港所欲夾帶之物係管制物品，顯難令人置信，否則如何平
    白無故接受招待，且又有如此周密及掩人耳目之作為。
  (五)被告庚○○雖辯稱，其不知道所夾帶運輸之物為第一級毒品
    海洛因云云。然查被告庚○○、劉耀羲二人夾帶本件扣案物
    品進口之方式，係由王家珞將第一級毒品海洛因各四包，分
    別以膠帶、紗布嚴密綑綁於被告庚○○、劉耀羲之後背及左
    、右小腿上，此業據被告庚○○、劉耀羲於警偵訊及審理中
    供述明確，並有其二人為警查獲時所拍攝之照片在卷可稽。
    而此種夾帶毒品進口之方式，近年來為檢、警破獲之案件甚
    多，且廣經電視、報章及雜誌等媒體多方報導。查被告庚○○迄案發時已年滿三十五歲，且從事中古車買賣為業，被告
    劉耀羲迄案發時已年滿六十三歲，均為心智成熟且富社會經
    驗之人，對此等社會事實及現象，自不能諉為不知。又被告
    庚○○、劉耀羲均自陳不認識綽號「小劉」之人，其真實姓
    名如何、年籍、住居所均付諸闕如，僅被告乙○○有告知前
    往香港時該綽號「小劉」之人會撥打電話與渠等聯絡，此情
    均足以認定綽號「小劉」之人為一素未謀面之陌生男子。而
    被告二人在此陌生男子持第一級毒品海洛因至香港晶華酒店
    第一○三二號房，欲以膠帶、紗布將之綑綁在其等之後背及
    左、右小腿，而要求以此方式由被告劉耀羲、庚○○搭機夾
    帶進口時，其所為夾帶之方式，在在顯示此種行為應係犯罪
    行為，否則斷無如此與常理相悖甚遠之舉。而被告劉耀羲、
    庚○○在接受此陌生男子此等無理之要求，豈可能完全不加
    尋問、確認，又豈可能於綽號「小劉」之人任意編織表示係
    中藥材或稱係胎盤素時，即未求證確實，而遽以上揭綑綁於
    身體之方式夾帶，應可認，至少其二人於同意以上揭方式夾
    帶闖關時，業已知悉所運輸之物品係第一級毒品海洛因；參
    以自卷附之照片觀察，該等物品係包裝成四方形，且厚度甚
    薄，自外觀即可一望而知係粉末狀之物，且顯係專為綑綁於
    身體夾帶而製作，與一般夾帶毒品闖關之方式大致相同。再
    佐以被告劉耀羲、庚○○此次前往香港，其有關機票、食宿
    等均係由被告乙○○所支付，且於出境前更各交付約相當於
    一萬元之港幣供其二人在港花用，並交付二支行動電話供其
    等與乙○○及「小劉」聯繫，復承諾以五萬元之代價為其二
    人夾帶物品進口之代價，被告乙○○在其二人身上之花費，
    經計算至少有數萬元之譜。衡諸一般常情，有何種管制之中
    藥材，值得被告乙○○等人花費如此龐大之費用，不僅免費
    招待被告庚○○、劉耀羲旅遊香港，且各可獲得五萬元之代
    價；而被告庚○○、劉耀羲竟接受甫認識之被告乙○○招待
    旅遊，並任由第一次見面且不相識之人以綑綁、黏貼在後背
    、左、右小腿闖關入境之夾帶方式夾帶粉狀物闖關，任何具
    有一般智識之人，均應可認知其所運輸之物品應係第一級毒
    品海洛因無訛，是被告庚○○所辯不知係毒品海洛因云云，
    有違經驗法則及論理法則，不足採信。而證人王家珞於本院
    前審審理中所證，其受託將「禮物」拿到香港晶華酒店交給
    被告庚○○、劉耀羲，其不知道是毒品海洛因，亦未綑綁在
    他們身上云云，與被告庚○○、劉耀羲於警偵審中所供，均
    不相符，顯係卸責之詞，亦不足採信。又被告庚○○至香港
    後，於王家珞攜帶海洛因至晶華酒店後才確定所夾帶者係毒
    品海洛因，已如前述。則證人丁○○於本院前審所證，出國
    前在台中車上及旅館時，乙○○僅要庚○○、劉耀羲出國帶
    中藥違禁品回來云云，自不足以採為被告庚○○有利之認定
    。
  (六)被告乙○○辯稱，伊係受僱於辛○○之公司，是辛○○叫伊
    找人去香港工作，伊均係依辛○○指示辦理云云。惟查：(1)
    被告劉耀羲、庚○○係受被告乙○○之邀前往香港，且由被
    告乙○○代辦其二人之護照、簽證及購買機票後，再於九十
    四年三月十七日，由被告乙○○駕車前往嘉義地區搭載被告
    劉耀羲、庚○○，先至臺中麗晶酒店住宿一夜後，再於翌日
    由被告乙○○駕車送其二人前往桃園中正國際機場，途中並
    交付門號0000000000號行動電話一支予被告劉耀
    羲，及前往臺中市不詳手機行辦理門號000000000
    0號行動電話一支予被告庚○○使用，以供其二人前往香港
    時聯絡之用；且於機場各交付二千餘元之港幣供其二人抵達
    香港時花用，並告知被告劉耀羲、庚○○抵達香港後即會有
    人接應安排等情；及被告丙○○之受招待前往泰國，亦係由
    被告乙○○所邀約，且被告丙○○之護照等資料係交付被告
    乙○○等事實，為被告乙○○於偵查及原審審理中所坦白承
    認，其此部分之供述，亦據同案被告劉耀羲、庚○○、丙○○於原審審理中經裁定分離證據調查及辯論後，分別以證人
    身分具結證述屬實。又被告丙○○係由被告乙○○告知，於
    九十四年四月九日前往桃園中正國際機場向被告乙○○所事
    先代為報名之旅行團報到，且告知抵達泰國之後撥打門號0
    00000000號電話與綽號「阿猴」之人聯絡等情，亦
    據被告丙○○以證人身分具結證述屬實。被告乙○○雖以前
    情置辯，然查其若非參與犯罪之人，何以主動尋找被告劉耀
    羲、庚○○前往香港，且負責搭載被告劉耀羲、庚○○前往
    機場搭機，更於途中交付被告劉耀羲、庚○○二人行動電話
    供其等使用，且於搭機前交付港幣各約二千餘元供其二人花
    用。又如前所述，被告劉耀羲、庚○○所持之電話，係在前
    往機場之途中，始行交付或辦理開通者，被告乙○○並告知
    被告劉耀羲、庚○○，抵達香港後會有人與其聯絡等語；是
    知悉被告劉耀羲、庚○○抵港後之電話聯絡號碼之人，除被
    告劉耀羲、庚○○二人外，尚有被告乙○○知悉。而被告劉
    耀羲、庚○○抵達香港後，果然有王家珞撥打電話與被告劉
    耀羲、庚○○二人聯絡，顯見王家珞亦係由被告乙○○居間
    聯繫，並告知被告劉耀羲、庚○○二人之抵達時間及聯絡方
    法者。而王家珞即係持第一級毒品海洛因前往香港晶華酒店
    交付被告劉耀羲、庚○○以前揭方式運輸第一級毒品海洛因
    回國之人，王家珞對於所欲運輸之物，為第一級毒品海洛因
    自應知之甚詳。而本案既係由被告乙○○代為尋找前往香港
    運毒之人，且由其居中聯絡王家珞等人，其與王家珞顯有犯
    意之聯絡及行為之分擔；若謂其並不知道被告劉耀羲、庚○○所運輸入境之物為第一級毒品海洛因，顯與經驗常情不符
    ，被告乙○○所辯已然不足採信。又本件被告乙○○安排被
    告劉耀羲、庚○○前往香港夾帶物品入境之物，如非量微價
    高之毒品，則為何被告乙○○等人願意花費如此之高價，招
    待他人旅遊，並提供住宿及花用，且答應願付五萬元之代價
    ，扣除機場所交付一萬元（即港幣二千餘元），事後再給付
    四萬元；凡此亦可見其所為本件犯行之目的，係在運輸第一
    級毒品海洛因入境。(2)被告丙○○明知係毒品海洛因而運輸
    第一級毒品部分，業據被告丙○○在原審供認不諱（見原審
    卷第87頁），被告乙○○若非參與犯罪之人，則其為何願意
    出資招待被告丙○○前往泰國旅遊，且於收取被告丙○○所
    交付之護照後，代為報名參加，並告知被告丙○○，旅行團
    集合之時間及地點，且告知被告丙○○前往泰國後，撥打0
    00000000號電話與綽號「阿猴」之人聯絡，此均可
    見，被告丙○○之前往泰國運輸第一級毒品海洛因一事，係
    由被告乙○○所居中聯繫相關事宜，被告乙○○並與綽號「
    阿猴」之人有直接之聯絡，否則其又如何告知「阿猴」關於
    被告丙○○抵達之時間、地點。而該綽號「阿猴」之人復係
    攜帶夾藏第一級毒品海洛因之登機箱，前往泰國曼谷日航酒
    店，交付被告丙○○之人，被告乙○○既與之有直接之聯絡
    ，自應對登機箱內夾藏第一級毒品海洛因之事實，亦知之甚
    詳。且被告丙○○所運輸入境之第一級毒品海洛因六包，計
    淨重二七七八點四○公克，純度復高達百分之六六點三八，
    如經稀釋分裝販賣，其市價幾不可計數；而綽號「阿猴」之
    人於交付此價值甚高之第一級毒品海洛因予被告丙○○時，
    如非已經確認被告丙○○值得信任，且可信其運輸毒品回國
    後，會依約交付予被告乙○○，如何敢將此高價值之毒品交
    付被告丙○○，顯見在綽號「阿猴」之人交付毒品供被告丙○○運輸前，應與被告乙○○聯絡確認完畢，始符常情。參
    以被告丙○○運輸毒品抵達桃園中正國際機場時，被告乙○○亦前往機場接應等情，亦足以作為被告乙○○參與本件犯
    行之佐證；而被告乙○○於認識被告劉耀羲、庚○○時，係
    向其二人自稱「小陳」；認識被告丙○○及證人己○○時，
    則係自稱「阿堂」等情，業據被告劉耀羲、庚○○、丙○○
    及證人己○○等人分別於偵、審中分別供述明確，且為被告
    乙○○所自承，則其所為，若非為找人頭運輸第一級毒品海
    洛因，唯恐被告劉耀羲、庚○○、丙○○等人為警查獲而供
    出其參與犯行，又何須以假名自稱。綜上所述，被告乙○○
    、丙○○明知係毒品海洛因而參與運輸第一級毒品海洛因之
    事實，至臻明確，其所辯不知情云云，顯為臨訟卸責之詞，
    不足採信。
  (七)按運輸毒品罪祇以所運輸之毒品已實施運送為已足，並非以
    運抵目的地為完成犯罪之要件，換言之，區別該罪既遂、未
    遂之依據，應以已否起運為準，既已起運，構成該罪之輸送
    行為即已完成，不以達到目的地為既遂條件。查被告丙○○
    自陳在泰國曼谷日航酒店收受該綽號「阿猴」之人交付本件
    扣案之登機箱二只，且發現其夾層夾藏有第一級毒品海洛因
    後，仍同意運輸回臺，且交付其所參加之旅行團導遊而委由
    中華航空公司以空運方式運送回臺，已如前述，是被告丙○○既已將夾藏第一級毒品海洛因之登機箱交付運送，已經起
    運，其後復由航空公司運送至桃園中正國際機場，自已經達
    既遂之要件，不論被告丙○○於到達後是否有領取該登機箱
    ，其犯罪均已屬既遂，不因其係於入境時，該登機箱即為海
    關以Ｘ光查驗發覺而有異，故被告丙○○所辯，其回臺後本
    不欲領取，應不成立犯罪云云，亦不足以採信。
  (八)此外，並有扣案被告劉耀羲夾帶入境之第一級毒品海洛因四
    包（淨重一一一七點八三公克、空包裝重六八七點二○公克
    、純度百分之九二點七八、純質淨重一○三七點一二公克）
    、被告庚○○夾帶入境之第一級毒品海洛因四包（淨重一二
    四五點四七公克、空包裝重七七七點八八公克、純度百分之
    九二點七八、純質淨重一一五五點五五公克）、被告乙○○
    交給被告劉耀羲供本案犯罪聯絡使用0000000000
    號行動電話一支（含晶片卡一張）、被告乙○○交給被告庚○○供本案犯罪聯絡使用之0000000000號行動電
    話一支（含晶片卡一張）、被告乙○○交給被告庚○○供本
    案犯罪聯絡使用之0000000000號行動電話一支（
    含晶片卡一張），及被告丙○○所夾帶入境之第一級毒品海
    洛因六包（淨重二七七八點四○公克、空包裝重三四三點八
    六公克、純度百分之六六點三八、純質淨重一八四四點三○
    公克）、用以夾藏第一級毒品海洛因所用之登機箱二只、被
    告丙○○所有供本案犯罪聯絡所用之0000000000
    號行動電話一支（含晶片卡一張）、被告乙○○所有供本案
    犯罪聯絡使用之行動電話四支（1.門號不詳、摩托羅拉廠牌
    、序號：000000000000000號一支。2.門號
    ：0000000000號、ＮＯＫＩＡ廠牌、序號：00
    0000000000000號一支。3.門號：00000
    00000號、ＮＯＫＩＡ廠牌、序號：00000000
    0000000號一支。4.門號：0000000000號
    、全虹廠牌、序號：000000000000000號一
    支。）及晶片卡三張（1.0000000000號一張。2.
    0000000000號一張。3.門號不詳一張。）扣案可
    資佐證，而被告乙○○所持有之各該行動電話及晶片卡，既
    係於其前往機場接應被告丙○○時所攜帶者，顯係為聯絡之
    用；又運輸毒品犯罪之人，為避免檢、警之查緝及監聽，且
    為分別與不同共犯或上下游聯絡之用，同時持有多號之行動
    電話以供聯繫使用，而確保犯行之隱匿及身分之隱密，為此
    等犯罪所常見者，是雖被告乙○○在偵、審時均否認犯罪，
    然其所攜用之行動電話及晶片卡係供本案犯罪所用之物，應
    可認定。
  (九)事證明確，被告乙○○、庚○○、丙○○等運輸及私運管制
    物品第一級毒品海洛因進口等犯行，均堪以認定。至本院前
    審選任辯護人另聲請傳喚證人何戴玉，及對被告丙○○進行
    測謊鑑定，經核均無必要，併予敘明。
三、查海洛因係屬毒品危害防制條例第二條第二項第一款所指之
    第一級毒品，且為懲治走私條例「公告管制物品項目及其數
    額」甲類第四款所定管制進出口之物品，不得運輸或私運進
    口，本案被告乙○○、被告劉耀羲、庚○○與辛○○、王家
    珞、吳金龍之成年男子等人，共同自香港地區以身體夾帶方
    式運輸第一級毒品海洛因進口；及被告乙○○、丙○○與綽
    號「大頭」、「阿文」、阿猴」等成年男子共同自泰國地區
    以登機箱夾藏第一級毒品海洛因之方式，運輸第一級毒品海
    洛因進口；核被告乙○○、劉耀羲、庚○○、丙○○所為，
    均係犯毒品危害防制條例第四條第一項之運輸第一級毒品罪
    ，及懲治走私條例第二條第一項之私運管制物品進口罪。其
    等運輸毒品或私運管制物品海洛因進口當然含有持有行為，
    被告乙○○、庚○○、丙○○持有第一級毒品之低度行為，
    應為運輸毒品或私運管制物品海洛因進口之高度行為所吸收
    ，不另論以持有第一級毒品罪。按共同正犯之意思聯絡，原
    不以數人間直接發生者為限，即有間接之聯絡者，亦包括在
    內。如甲分別邀約乙、丙犯罪，雖乙、丙間彼此並無直接之
    聯絡，亦無礙於其為共同正犯之成立，有最高法院七十七年
    台上字第二一三五號判例可資參照。查本案被告庚○○之參
    與本案犯行，雖係由被告乙○○居間聯繫，與辛○○、綽號
    「金龍」之成年男子間，並無直接之聯絡，然無礙於其等均
    為共同正犯之成立。又被告丙○○之參與本案犯行，其與綽
    號「大頭」、「阿文」等成年男子間亦無直接之聯絡，而係
    由被告乙○○居中聯絡，亦無礙於其等均為共同正犯之成立
    。是被告乙○○、劉耀羲、庚○○與辛○○、王家珞、吳金
    龍等成年男子間，就所犯自香港地區運輸、私運管制物品第
    一級毒品海洛因入境之犯行，有犯意之聯絡及行為之分擔，
    均為共同正犯。被告乙○○、丙○○與綽號「阿猴」、「大
    頭」、「阿文」等成年男子間，就所犯自泰國地區運輸、私
    運管制物品第一級毒品海洛因入境之犯行，亦有犯意之聯絡
    及行為之分擔，均為共同正犯。被告丙○○、乙○○及綽號
    「大頭」、「阿文」、「阿猴」等人，以將夾藏第一級毒品
    海洛因登機箱交付導遊後向中華航空公司托運行李，而由該
    公司以九十四年四月十四日ＣＩ六九六班次班機載運回臺灣
    地區桃園中正國際機場，係利用不知情之成年人代為運輸第
    一級毒品海洛因，為間接正犯。被告乙○○先後二次運輸、
    私運管制物品第一級毒品海洛因入境之犯行，係以一行為觸
    犯運輸第一級毒品罪及私運管制物品進口罪二罪名，均為想
    像競合犯，應分別從一重之運輸第一級毒品罪處斷。又其所
    為二次運輸第一級毒品之犯行，時間緊接，所犯係構成要件
    相同之罪名，顯係基於概括之犯意反覆為之，為連續犯，應
    依刑法第五十六條規定論以一罪，除法定本刑為死刑、無期
    徒刑部分依法不得加重外，並加重其刑。被告庚○○、丙○○所為前揭犯行，均係以一行為觸犯運輸第一級毒品罪及私
    運管制物品進口罪二罪名，為想像競合犯，應從一重之運輸
    第一級毒品罪處斷。被告乙○○曾因賭博罪，於九十一年三
    月二十五日為臺灣臺中地方法院判處有期徒刑六月確定，並
    於同年四月二十九日易科罰金執行完畢；被告丙○○曾因妨
    害兵役案件，於八十五年二月二十三日為臺灣臺中地方法院
    判處有期徒刑三月確定；又因違反懲治盜匪條例案件，於八
    十五年六月二十五日為本院判處有期徒刑七年五月確定，嗣
    經定應執行刑為有期徒刑七年七月確定，八十八年十二月十
    八日假釋付保護管束，至九十二年五月二日保護管束期滿未
    經撤銷而視為執行完畢，有臺灣臺中地方法院檢察署刑案資
    料查註紀錄表及臺灣高等法院被告全國前案紀錄表各二件在
    卷可稽，其二人於受有期徒刑之執行完畢後，五年內再犯
    本件有期徒刑以上之罪，均為累犯，除法定本刑為死刑、無
    期徒刑部分依法不得加重外，餘均應依刑法第四十七條規定
    加重其刑，被告乙○○並遞加之。被告庚○○之選任辯護人
    雖辯稱被告庚○○於為警查獲後，已供出上手及所運輸毒品
    之來源，符合毒品危害防制條例第十七條減刑之規定等語。
    然按毒品危害防制條例第十七條規定：犯第四條第一項之罪
    ，供出毒品來源，因而破獲者，得減輕其刑，其立法意旨重
    在鼓勵具體供出其上游販毒者，俾資追查該毒梟前手及其上
    游毒品，以杜絕毒品之蔓延與氾濫為目的。倘未因其自白進
    而查獲毒梟前手或其上游毒品者，自不得執此邀本條規定之
    寬減。查被告庚○○固於警詢時係供出本案邀其前往香港之
    人為綽號「小陳」之人（見九十四年度偵字第五三○四號第
    七至十頁），再於九十四年四月十五日檢察官訊問時當庭指
    認被告乙○○即係綽號「小陳」之人（同上偵卷第六十四頁
    ）；然查被告乙○○係於被告丙○○為警逮捕時，即已在桃
    園中正國際機場為警一併查獲，且於九十四年四月十五日警
    詢時，承辦之員警即已知悉其有參與被告劉耀羲、庚○○二
    人運輸毒品之犯行，並就此部分詳為詢問，有該警詢筆錄在
    卷可查；而被告庚○○於警詢時僅供出招待前其往香港運輸
    毒品之人為綽號「小陳」之人，及曾違規遭交通警察開單處
    罰，對於綽號「小陳」之人之真實姓名為何，所駕車輛車牌
    號碼為何，車主名義是否即為被告乙○○，均未供出；又檢
    察官九十四年四月十五日之訊問，僅係由被告庚○○指認被
    告乙○○是否即係其所稱綽號「小陳」之人而已，當時被告
    乙○○既已遭警查獲，顯見被告乙○○之查獲，並非因被告
    庚○○之供述所致，且其所運輸毒品之來源雖係王家珞，然
    所交付之毒品係從何而來，亦迄未查獲；難認有因其供述而
    查獲其所運輸毒品之來源，且乙○○、王家珞與被告庚○○
    係共犯，並非上下手、自與毒品危害防制條例第十七條所定
    供出毒品來源，因而破獲者，得減輕其刑之規定不符，被告
    庚○○之選任辯護人此部分所辯，並不可採。又被告乙○○
    不能供出整個犯罪集團，檢察官沒有事先同意被告乙○○當
    秘密證人，業據證人即偵查員戊○○於本院審理時結證屬實
    ，自不能依證人保護法第十四條第一項規定減輕其刑。再者
    被告乙○○雖指出綽號而查出吳金龍，然吳金龍為共犯，並
    非上下手，且未查出毒品來源，亦不能依法減輕其刑，併此
    敘明。
四、
  (一)查被告庚○○、劉耀羲二人所運輸之第一級毒品，其數量分
    別為：被告庚○○運輸第一級毒品海洛因四包（淨重一二四
    五點四七公克、空包裝重七七七點八八公克），被告劉耀羲
    運輸第一級毒品海洛因四包（淨重一一一七點八三公克、空
    包裝重六八七點二○公克），其等其所運輸之數量固均頗為
    龐大，且均係純度百分之九二點七八之高純度海洛因，一旦
    運輸入境而交付販賣之毒梟，經過稀釋分裝販賣予施用毒品
    之人，其所可能產生之社會危害，固不容小覷。但查被告庚○○為高中畢業，所受之教育程度不高，社會適應及謀生能
    力或較為不足；其參與本件犯行，係因貪圖被告乙○○所提
    供免費招待香港旅遊之小利，且其事之伊始，被告乙○○並
    未明說去香港所要夾帶、運輸之物即係第一級毒品海洛因，
    僅知為如被查獲有可能遭罰之違禁物品，是抵達香港後，王
    家珞攜帶第一級毒品前往香港晶華酒店，要求其以將第一級
    毒品綑綁在身上夾帶入境之時，其始應知所運輸之物為第一
    級毒品海洛因，業如前述。而參酌其教育程度，及係第一次
    出國旅遊，細思其當時之處境，身處人生地不熟之香港地區
    ，王家珞攜毒而至之時，被告庚○○已受被告乙○○之招待
    而旅遊完畢，正待搭機返國，已成騎虎難下之勢，雖其於當
    時仍可以有自由決定要不要為被告乙○○及王家珞運輸毒品
    ，然此等情境，正是被告乙○○、王家珞等首惡之徒所利用
    俗稱「吃人口軟」、「拿人手短」之人性弱點；且其為求能
    儘快回到其所熟悉之臺灣地區，而生行險僥倖之心，故而同
    意為被告乙○○等人運輸毒品，又被告庚○○、劉耀羲又係
    甫於入境時即為警查獲，並未實際發生戕害國人身心健康之
    具體危害，雖其所為甚不足取，然倘仍遽處以法定本刑之最
    低刑度即無期徒刑，仍屬失之過苛，難謂符合罪刑相當性及
    比例原則，更無從與毒梟首惡之行為有所區隔，是其犯罪情
    狀相較於法定之重刑，在客觀上足以引起一般人之同情，情
    節尚堪憫恕，爰依刑法第五十九條之規定，酌量減輕其刑。
  (二)又被告丙○○所運輸之第一級毒品其數量為第一級毒品海洛
    因六包（淨重二七七八點四○公克、空包裝重三四三點八六
    公克），數量亦頗為龐大，且其純度高達百分之六六點三八
    ，一旦運輸入境而交付販賣之毒梟，經過稀釋分裝販賣予施
    用毒品之人，其所可能產生之社會危害，亦甚可觀；但查被
    告丙○○僅為高職畢業，因貪圖被告乙○○所提供免費泰國
    旅行團旅遊之小利，而答應被告乙○○之邀約，且一開始，
    被告乙○○並未明說去泰國所要夾藏、運輸之物即係第一級
    毒品海洛因，而是告知所運送者為所稱之奈米Ｃ高科技產品
    ，迄被告丙○○抵達泰國後，綽號「阿猴」之人攜帶夾藏第
    一級毒品海洛因之登機箱前往泰國曼谷日航酒店，要求其帶
    回時，被告丙○○始知所運輸之物為第一級毒品海洛因，已
    如前述；參酌其教育程度，第一次出國旅遊，復因綽號「阿
    猴」之人以，如不代為運輸回國，其對被告乙○○之債務將
    累積更多等語，衡其當時之處境，身處異域，綽號「阿猴」
    之人攜毒而至之時，其已受被告乙○○之招待旅遊完畢，亦
    已成騎虎難下之勢，雖其於當時仍可以自由決定要不要為被
    告乙○○及綽號「阿猴」之人運輸毒品，終仍決定為「阿猴
    」及被告乙○○等人運輸該夾藏海洛因之登機箱回國，實亦
    受被告乙○○、綽號「阿猴」等人利用其人性弱點，致生行
    險僥倖之心，且甫於入境時即為警查獲，並未實際發生戕害
    國人身心健康之具體危害，雖其所為甚不足取，然倘仍遽處
    以法定本刑之最低刑度即無期徒刑，同屬失之過苛難謂符合
    罪刑相當性及比例原則，更無從與毒梟首惡之行為有所區隔
    ，是其犯罪情狀相較於法定之重刑，在客觀上足以引起一般
    人之同情，情節尚堪憫恕，爰依刑法第五十九條之規定，酌
    量減輕其刑。
五、原審以被告乙○○罪證明確，予以論罪科刑，原無不合，惟
    查刑法上連續犯，業經修正公布廢除，修正後之連續犯罪，
    以一罪一罰，比較修正前後之法律，以修正前之法律有利於
    被告，自應適用修正前之法律，原判決未及審酌比較，自有
    未洽，被告乙○○上訴意旨否認犯罪，雖無理由，惟原判決
    既有上開可議之處，自屬不能維持，應由本院將原判決關於
    被告乙○○部分撤銷改判，爰審酌被告乙○○有賭博、公共
    危險罪等前科，有臺灣臺中地方法院檢察署刑案資料查註紀
    錄表及臺灣高等法院被告全國前案紀錄表各一件在卷可稽，
    其素行不佳，且先後二次以前揭方式招待他人出國旅遊，再
    俟機由其在國外之共犯即王家珞、綽號「阿猴」等人要求被
    告劉耀羲、庚○○、丙○○運輸第一級毒品入境，於被告劉
    耀羲、庚○○遭查獲後不及一月，又再次邀丙○○犯案，足
    見其目無法紀，犯罪之方法、手段甚為惡劣；又所運輸進口
    之海洛因多達十四包（其中被告劉耀羲所運輸者四包〔淨重
    一一一七點八三公克、空包裝重六八七點二○公克〕、被告
    庚○○所運輸者四包〔淨重一二四五點四七公克、空包裝重
    七七七點八八公克〕、被告丙○○所運輸者六包〔淨重二七
    七八點四○公克、空包裝重三四三點八六公克〕，合計淨重
    達五一四一點七公克），且均係純度甚高之第一級毒品，如
    經運送入境，再予稀釋分裝販賣予施用毒品之人，所可能造
    成之社會危害，幾不可想像，對國民身體健康及社會安全之
    危害甚鉅；且犯後猶飾詞卸責，矢口否認犯行，並無悔悟之
    心，其犯罪後態度顯然不佳等一切情狀，認有將其長久與社
    會隔離之必要，予以量處無期徒刑，併依刑法第三十七條第
    一項規定宣告褫奪公權終身。(三)被告丙○○僅高職畢業之程
    度，及本案被告乙○○一開始係以招待其前往泰國旅遊，順
    便夾帶其所稱奈米Ｃ之高科技產品為名，被告丙○○因此一
    時短於思慮，貪圖免費旅遊之蠅利，而答應前往；迄綽號「
    阿猴」之人帶來夾藏第一級毒品海洛因之登機箱時，復因慮
    及積欠被告乙○○之債務問題，而生僥倖之心，行險夾帶入
    境，其犯罪之動機並非至惡，然查其所夾藏入境之海洛因六
    包（淨重二七七八點四○公克、空包裝重三四三點八六公克
    ），數量甚多，且係純度甚高之海洛因，一旦運輸入境交付
    販毒之徒，予以稀釋分裝販賣，所可產生社會之危害至深，
    幸於其甫運輸入境之際即為警查獲，所運之第一級毒品海洛
    因未及流出，及其因本案犯罪所取得之利益不高（免費旅遊
    泰國及抵充五萬元之債務），在偵查、原審審理中均坦白承
    認犯罪，並為認罪之陳述，其犯罪後之態度尚稱良好等一切
    情狀，量處有期徒刑十五年。併敘明(一)被告劉耀羲所運輸入
    境之第一級毒品海洛因四包（合計淨重一一一七點八三公克
    、空包裝重六八七點二○公克、純度百分之九二點七八、純
    質淨重一○三七點一二公克）、被告庚○○所運輸入境之第
    一級毒品海洛因四包（合計淨重一二四五點四七公克、空包
    裝重七七七點八八公克、純度百分之九二點七八、純質淨重
    一一五五點五五公克）、被告丙○○所運輸入境之第一級毒
    品海洛因六包（合計淨重二七七八點四○公克、空包裝重三
    四三點八六公克、純度百分之六六點三八、純質淨重一八四
    四點三○公克），均屬毒品危害防制條例第二條第二項第一
    款所指之第一級毒品，應依同條例第十八條第一項前段規定
    ，不問屬於犯人與否，均諭知沒收銷燬之。又按毒品危害防
    制條例第十八條第一項規定，得諭知沒收並銷燬之者，以查
    獲之毒品及專供製造或施用毒品之器具為限，並不及於毒品
    之外包裝。且毒品危害防制條例第十九條第一項關於沒收之
    規定，係採義務沒收主義。故凡犯同條例第四條至第九條、
    第十二條、第十三條或第十四條第一項、第二項之罪者，其
    供犯罪所用之物或因犯罪所得之財物，均應諭知沒收，法院
    無審酌之餘地。而毒品之外包裝有防止毒品裸露、逸出及潮
    濕之功用，利於攜帶及運輸，其係供運輸毒品所用之物，至
    為顯然。是被告劉耀羲所用以運輸第一級毒品海洛因所用之
    毒品外包裝四個、被告庚○○所用以運輸第一級毒品海洛因
    所用之毒品外包裝四個、被告丙○○所用以運輸第一級毒品
    海洛因所用之毒品外包裝六個及附表所示之物，係供其等犯
    運輸毒品罪所用之物，均應分別依毒品海害防制條例第十九
    條第一項規定諭知沒收。又原審以被告庚○○、丙○○罪證
    明確，適用毒品危害防制條例第四條第一項、第十八條第一
    項前段、第十九條第一項，懲治走私條例第二條第一項，刑
    法第十一條、第二十八條、第五十五條、第四十七條、第五
    十九條，審酌(一)被告庚○○原非品行不端之人，僅高中畢業
    之教育程度，因貪圖被告乙○○免費招待旅遊之小利，致罹
    重典，及第一級毒品海洛因對社會之危害甚大，屢履經政府
    廣為宣導查禁，被告庚○○仍輕啟僥倖之心而為運輸犯行，
    且其所運輸之海洛因四包〔淨重一二四五點四七公克、空包
    裝重七七七點八八公克〕，數量甚多，復為高純度（純度達
    百分之九十二點七八）之毒品，如經運輸入境交付被告乙○○等人，再經稀釋分裝後販賣予施用毒品者，其所可能產生
    之社會危害甚鉅，幸於其甫入境即為警查獲，所運輸之第一
    級毒品海洛因未及流出，暨其因本案犯罪所取得之利益不高
    ，對於本案運送之事實經過坦白承認且供述明確，犯罪後之
    態度良好等一切情狀，予以量處有期徒刑十二年。(二)被告丙○○僅高職畢業之程度，及本案被告乙○○一開始係以招待
    其前往泰國旅遊，順便夾帶其所稱奈米Ｃ之高科技產品為名
    ，被告丙○○因此一時短於思慮，貪圖免費旅遊之蠅利，而
    答應前往；迄綽號「阿猴」之人帶來夾藏第一級毒品海洛因
    之登機箱時，復因慮及積欠被告乙○○之債務問題，而生僥
    倖之心，行險夾帶入境，其犯罪之動機並非至惡，然查其所
    夾藏入境之海洛因六包（淨重二七七八點四○公克、空包裝
    重三四三點八六公克），數量甚多，且係純度甚高之海洛因
    ，一旦運輸入境交付販毒之徒，予以稀釋分裝販賣，所可產
    生社會之危害至深，幸於其甫運輸入境之際即為警查獲，所
    運之第一級毒品海洛因未及流出，及其因本案犯罪所取得之
    利益不高（免費旅遊泰國及抵充五萬元之債務），在偵查、
    原審審理中均坦白承認犯罪，並為認罪之陳述，其犯罪後之
    態度尚稱良好等一切情狀，量處有期徒刑十五年。併敘明(一)
    被告劉耀羲所運輸入境之第一級毒品海洛因四包（合計淨重
    一一一七點八三公克、空包裝重六八七點二○公克、純度百
    分之九二點七八、純質淨重一○三七點一二公克）、被告庚○○所運輸入境之第一級毒品海洛因四包（合計淨重一二四
    五點四七公克、空包裝重七七七點八八公克、純度百分之九
    二點七八、純質淨重一一五五點五五公克）、被告丙○○所
    運輸入境之第一級毒品海洛因六包（合計淨重二七七八點四
    ○公克、空包裝重三四三點八六公克、純度百分之六六點三
    八、純質淨重一八四四點三○公克），均屬毒品危害防制條
    例第二條第二項第一款所指之第一級毒品，應依同條例第十
    八條第一項前段規定，不問屬於犯人與否，均諭知沒收銷燬
    。(二)被告庚○○於前往香港前在桃園中正國際機場，由被告
    乙○○交付其供前往香港時充旅費花用相當於新台幣一萬元
    之港幣，顯係其因本案犯罪所得之物，爰依毒品危害防制條
    例第十九條第一項規定諭知沒收，如全部或一部不能沒收時
    ，追徵其價額。至於其受被告乙○○之招待前往香港旅遊之
    部分，係取得免付相關辦理簽證、機票及食宿所需費用之財
    產上利益，並未因此而得有財物。及被告丙○○之受被告乙○○招待參加旅行團前往泰國旅遊，係僅取得免付團費之財
    產上利益，被告乙○○允諾於其運輸第一級毒品入境後，得
    抵銷五萬元之債務部分，其亦僅係取得「抵銷債務」之財產
    上利益，均未因此而得有財物，均與毒品危害防制條例第十
    九條應沒收之規定不符，爰不為沒收之宣告。(三)按毒品危害
    防制條例第十八條第一項規定，得諭知沒收並銷燬之者，以
    查獲之毒品及專供製造或施用毒品之器具為限，並不及於毒
    品之外包裝。且毒品危害防制條例第十九條第一項關於沒收
    之規定，係採義務沒收主義。故凡犯同條例第四條至第九條
    、第十二條、第十三條或第十四條第一項、第二項之罪者，
    其供犯罪所用之物或因犯罪所得之財物，均應諭知沒收，法
    院無審酌之餘地。而毒品之外包裝有防止毒品裸露、逸出及
    潮濕之功用，利於攜帶及運輸，其係供運輸毒品所用之物，
    至為顯然。是被告劉耀羲所用以運輸第一級毒品海洛因所用
    之毒品外包裝四個、被告庚○○所用以運輸第一級毒品海洛
    因所用之毒品外包裝四個、被告丙○○所用以運輸第一級毒
    品海洛因所用之毒品外包裝六個，係供其等犯運輸毒品罪所
    用之物，均應分別依毒品海害防制條例第十九條第一項規定
    諭知沒收。(四)扣案門號0000000000號行動電話一
    支（ＮＯＫＩＡ廠牌、序號：0000000000000
    00號、含晶片卡一張），係被告乙○○交付被告劉耀羲供
    本案運輸第一級毒品海洛因犯罪聯絡所用之物；扣案之門號
    0000000000號行動電話一支（ＮＯＫＩＡ廠牌、
    序號：000000000000000號、含晶片卡一張
    ），係被告乙○○交付被告庚○○供本案運輸第一級毒品海
    洛因犯罪聯絡所用之物；扣案之門號0000000000
    號行動電話一支（ＴＯＰＬＵＸ廠牌、序號：000000
    000000000號、含晶片卡一張），係被告庚○○所
    有並供本案運輸第一級毒品海洛因犯罪聯絡所用之物。扣案
    登機箱二只係被告乙○○、綽號「阿猴」等人用以夾藏第一
    級毒品海洛因而交付被告丙○○運輸之用，亦為供本案運輸
    第一級毒品海洛因犯罪所用之物；扣案之門號000000
    0000號行動電話一支（摩托羅拉廠牌門號、含晶片卡一
    張），為被告丙○○所有，供本案運輸第一級毒品海洛因犯
    罪聯絡所用之物，及被告乙○○所有之扣案行動電話四支（
    1.門號不詳、摩托羅拉廠牌、序號：0000000000
    00000號一支。2.門號：0000000000號、Ｎ
    ＯＫＩＡ廠牌、序號：000000000000000號
    一支。3.門號：0000000000號、ＮＯＫＩＡ廠牌
    、序號：000000000000000號一支。4.門號
    ：0000000000號、全虹廠牌、序號：00000
    0000000000號一支。）及晶片卡三張（1.000
    0000000號一張。2.0000000000號一張。
    3.門號不詳一張。），為被告乙○○所有供本案運輸第一級
    毒品所用之物。以上扣案物品既係被告乙○○、劉耀羲、庚○○、丙○○等人供犯運輸第一級毒品所用之物，均應依毒
    品危害防制條例第十九條第一項規定諭知沒收。(五)被告劉耀
    羲、庚○○運輸第一級毒品時，尚各使用紗布一條分別纏繞
    、綑綁於身體，以掩人耳目，而達其運輸第一級毒品海洛因
    之目的，此由卷附被告劉耀羲、庚○○為警查獲時之照片可
    以得知，顯見該紗布亦係供其二人犯運輸毒品罪所用之物，
    然承辦之員警於本案查獲時，竟疏未一併扣案，致該等物品
    目前下落不明，惟如前所述，毒品危害防制條例第十九條第
    一項關於沒收之規定，係採義務沒收主義，法院無審酌之餘
    地。該等應扣案之紗布二條，雖未扣案，然不能證明已經滅
    失，自仍應依毒品危害防制條例第十九條第一項規定諭知沒
    收。又被告劉耀羲、庚○○自九十四年三月二十日為警查獲
    後，即經羈押迄今，該等物品自非在被告劉耀羲、庚○○持
    有、保管中；且該紗布二條原係應扣押之物，乃承辦之治安
    機關疏未一併予以扣案，如於宣告沒收之時，併予諭知「如
    全部或一部不能沒收時，追徵其價額」，對於被告等人，顯
    然不公平，爰不為「如全部或一部不能沒收時，追徵其價額
    」之宣告。(六)被告劉耀羲、庚○○運輸第一級毒品時，尚使
    用膠帶黏貼於身體，以固定所運輸之毒品，而達其運輸第一
    級毒品海洛因之目的，此亦可由卷附被告劉耀羲、庚○○為
    警查獲時之照片可以得知；惟其所使用之膠帶，於經警查獲
    時，已經撕毀，此亦可由前揭照片得知，顯已經遭丟棄而滅
    失，不另為沒收之宣告。經核認事用法並無違誤，被告庚○○、丙○○上訴意旨或否認犯罪，或指原判決量刑太重，均
    為無理由，應予駁回。
據上論斷，應依刑事訴訟法第369條第1項前段、第364條、第299
條第1項前段、第368條，毒品危害防制條例第4條第1項、第18條
第1項前段、第19條第1項，懲治走私條例第2條第1項，刑法第11
條、第28條、第47條、第55條，修正前刑法第56條，判決如主文
。
本案經檢察官甲○○到庭執行職務。
中    華    民    國    95    年    10    月    4     日
            刑事第二庭  審判長法  官  李  璋  鵬
                              法  官  蕭  錦  鍾
                              法  官  胡  森  田
上列正本證明與原本無異。
如不服本判決應於收受送達後十日內向本院提出上訴書狀，其未
敘述上訴之理由者並得於提起上訴後十日內向本院補提理由書（
均須按他造當事人之人數附繕本）。
                              書記官  林  振  甫
中    華    民    國    95    年    10    月    5     日
附表：應沒收之物
一、門號0000000000號行動電話一支（ＮＯＫＩＡ廠
    牌、序號：000000000000000號、含晶片卡
    一張、已扣案）。
二、門號0000000000號行動電話一支（ＮＯＫＩＡ廠
    牌、序號：000000000000000號、含晶片卡
    一張、已扣案）。
三、門號0000000000號行動電話一支（ＴＯＰＬＵＸ
    廠牌、序號：000000000000000號、含晶片
    卡一張、已扣案）。
四、扣案登機箱二只（已扣案）。
五、門號0000000000號行動電話一支（摩托羅拉廠牌
    門號、含晶片卡一張，已扣案）。
六、電話四支（1.門號不詳、摩托羅拉廠牌、序號：00000
    0000000000號一支。2.門號：00000000
    00號、ＮＯＫＩＡ廠牌、序號：00000000000
    0000號一支。3.門號：0000000000號、ＮＯ
    ＫＩＡ廠牌、序號：000000000000000號一
    支。4.門號：0000000000號、全虹廠牌、序號：
    000000000000000號一支。均已扣案）。
七、紗布二條（未扣案）。
                                                      Ｒ


司法院資訊處製作；財團法人民間司法改革基金會備份。
